臺灣桃園地方法院刑事判決　　　　　　　94年度訴字第1691號
公　訴　人　臺灣桃園地方法院檢察署檢察官
被　　　告　甲○○
上列被告因毒品危害防制條例案件，經檢察官提起公訴（94年度
毒偵字第1212號、第2719號）及移送併辦（94年度毒偵字第4430
號）本院改依簡式審判程序審理，爰判決如下：
    主  文
甲○○施用第一級毒品，累犯，處有期徒刑柒月。又連續施用第
二級毒品，累犯，處有期徒刑肆月，扣案毛重壹點玖陸公克之安
非他命沒收銷燬之，上開安非他命外包裝壹枚沒收。應執行有期
徒刑拾月，扣案毛重壹點玖陸公克之安非他命沒收銷燬之，上開
安非他命外包裝壹枚沒收。
    事  實
一、甲○○曾因贓物案件，經本院於民國九十三年七月二十日以
    九十三年度桃簡字第一○五五號判決判處有期徒刑三月確定
    ，於九十三年十月二十七日易科罰金執行完畢，又因竊盜案
    件，經本院九十三年度桃簡字第一七五三號判決判處有期徒
    刑五月確定，於九十四年三月十七日易科罰金執行完畢。甲
    ○○前因施用毒品案件，經觀察、勒戒後，認有繼續施用毒
    品傾向，由臺灣高等法院裁定令入戒治處所施以強制戒治，
    嗣於八十八年十月二十二日停止戒治付保護管束，於八十九
    年六月三日保護管束期滿以執行完畢論。詎未戒除毒癮，先
    基於施用第一級毒品海洛因之犯意，於九十四年一月二十二
    日為警採尿時起回溯二十六小時內某時，在桃園縣龜山鄉○
    ○村○○路一九七號住處，施用第一級毒品海洛因一次，又
    基於施用第二級毒品安非他命之概括犯意，連續於九十四年
    一月二十二日為警採尿時往前回溯九十六小時內某時起至九
    十四年七月二十五日、二十六日內某時止，在上開住處，以
    一星期情施用一、二次之頻率，連續多次施用第二級毒品安
    非他命，嗣於：(一)九十四年一月二十二日凌晨三時三十分許
    ，在桃園縣蘆竹鄉○○路○段二○七號前，為警查獲，並在
    甲○○駕駛之車內扣得非甲○○所有之安非他命吸食器一個
    及吸管一支；(二)於九十四年五月九日凌晨三時三十分許，在
    桃園縣蘆竹鄉○○路上，為警查獲，並扣得甲○○施用之第
    二級毒品安非他命一包（毛重一．九六公克）；(三)於九十四
    年七月二十七日凌晨一時零分許，在桃園縣蘆竹鄉○○路五
    九三號旁工寮為警查獲，並在工寮內沙發及地上扣得非甲○
    ○所有亦非供其施用所用之海洛因四包（合計毛重一．六公
    克）。
二、案經桃園縣政府警察局大園分局報請臺灣桃園地方法院檢察
    署檢察官偵查起訴及桃園縣政府警察局平鎮分局報請同署檢
    察官偵查後移送本院併辦。
　　理  由
一、本件被告甲○○所犯並非死刑、無期徒刑、最輕本刑為三年
    以上有期徒刑之罪或高等法院管轄第一審案件，而於準備程
    序進行中，被告先就被訴事實為有罪之陳述，經告知簡式審
    判程序之旨，並聽取公訴人、被告之意見後，由本院合議庭
    以裁定由受命法官獨任進行簡式審判程序，核先敘明。
二、訊據被告甲○○於本院審理中已坦承有於上開時、地施用第
    一級毒品海洛因、連續施用第二級毒品安非他命之情，而被
    告三次為警查獲後採尿，經送臺灣尖端先進生技醫藥股份有
    限公司檢驗，九十四年一月二十二日為警查獲送驗之尿液中
    呈安非他命類及鴉片類陽性反應，其餘二次則呈現安非他命
    類陽性反應，有臺灣尖端先進生技醫藥股份有限公司濫用藥
    物檢驗報告三紙可稽，又被告於九十四年五月九日為警查獲
    時，亦扣得疑似安非他命一包（毛重一．九六公克），經被
    告於本院審理中坦承該粉末一包業經施用，確為安非他命無
    訛等語，足證被告有於上開時、地施用第一級毒品及第二級
    毒品之情。被告前因施用毒品案件，經觀察、勒戒後，認有
    繼續施用毒品傾向，由臺灣高等法院裁定令入戒治處所施以
    強制戒治，嗣於八十八年十月二十二日停止戒治付保護管束
    ，於八十九年六月三日保護管束期滿以執行完畢論，有臺灣
    高等法院全國前案紀錄表、臺灣桃園地方法院檢察署刑案資
    料查註紀錄表附卷可考，被告於觀察勒戒執行完畢釋放後，
    五年內再為本件施用第一級毒品、第二級毒品犯行明確，應
    依法論科。
三、核被告甲○○所為，係犯毒品危害防制條例第十條第一項之
    施用第一級毒品罪、第十條第二項施用第二級毒品罪，其持
    有第一級毒品、第二級毒品係為供施用，其持有之低度行為
    ，應為其施用之高度行為所吸收，不另論罪。被告多次施用
    第二級毒品犯行時間緊接，方法相同，所犯係構成要件相同
    之罪，應依刑法第五十六條規定論以連續犯一罪，並加重其
    刑。被告所犯施用第一級毒品罪、第二級毒品罪，犯意各別
    ，罪名不同，應分論併罰之。併案意旨認被告於九十四年七
    月二十七日為警查獲前有施用第二級毒品安非他命之犯行，
    經核與本件起訴之施用第二級毒品犯行時間相近、犯罪手法
    類似，所犯係構成要件相同之罪，顯係基於概括犯意為之，
    而有連續犯關係，本院應併予審究。又被告曾因贓物案件，
    經本院於九十三年七月二十日以九十三年度桃簡字第一○五
    五號判決判處有期徒刑三月確定，於九十三年十月二十七日
    易科罰金執行完畢，又因竊盜案件，經本院九十三年度桃簡
    字第一七五三號判決判處有期徒刑五月確定，於九十四年三
    月十七日執行完畢，有臺灣高等法院全國前案紀錄表、臺灣
    桃園地方法院檢察署刑案資料查註紀錄表可參，其於有期徒
    刑執行完畢後五年內，又再犯本件施用第一級毒品、第二級
    毒品之罪，為累犯，應依刑法第四十七條規定加重其刑。爰
    審酌被告施用毒品之動機、目的、手段，犯行所生之危害，
    已曾因相同犯行經觀察、勒戒、強制戒治之處遇後猶未能使
    其知所省惕，根絕施用毒品惡習，足徵其沾染甚深，惟念其
    坦承犯行之良好犯後態度等一切情狀，而量處如主文所示之
    刑，並定應執行之刑。扣案毛重一．九六公克之安非他命，
    為被告施用所用之第二級毒品，應依毒品危害防制條例第十
    八條第一項前段沒收銷燬之，上開安非他命外包裝一枚，為
    被告所有供施用毒品所用之物，業經被告於本院審理中供承
    明確，應依刑法第三十八條第一項第二款諭知沒收，至於九
    十四年一月二十二日所扣得之安非他命吸食器一個、吸管一
    支均為被告否認為其所有，自難依刑法第三十八條第一項第
    二款諭知沒收，而九十四年七月二十七日扣得之海洛因四小
    包（共毛重一
    ．六公克），被告既於本院審理中否認於九十四年七月二十
    七日查獲前有施用第一級毒品海洛因等情，且被告當時遭查
    獲後採尿檢驗結果，亦呈現鴉片類陰性反應，有上開濫用藥
    物檢驗報告可參，自難認所扣得之海洛因四小包（共毛重一
    ．六公克）與本件被告施用第一級毒品、第二級毒品犯行相
    關，亦難依毒品危害防制條例第十八條第一項前段沒收銷燬
    ，附此敘明。
四、併案意旨另以被告於九十四年七月二十七日為警查獲當時所
    扣得之海洛因四小包（共毛重一．六公克），為被告施用所
    持有之第一級毒品，故應為本件起訴施用第一級毒品部分所
    吸收等語，惟查，被告於本院審理中僅供承於九十四年一月
    二十二日為警查獲前有施用第一級毒品海洛因，並否認於九
    十四年七月二十七日查獲前有施用第一級毒品海洛因等情，
    且被告於九十四年七月二十七日遭查獲後採尿檢驗結果，呈
    現鴉片類陰性反應，有上開濫用藥物檢驗報告可參，而九十
    四年七月二十七日查扣海洛因四小包（共毛重一．六公克）
    距本件被告施用第一級毒品海洛因之時間已有半年餘，若真
    為施用所用之物，何需留存長達半年之久，又被告自警詢、
    偵查中及本院審理中均否認查扣之海洛因四小包（共毛重一
    ．六公克）為其所有，縱查獲當時在場證人邱顯志、楊文章
    均於警詢中稱海洛因四小包為被告所有之物，亦難認被告持
    有上開海洛因為供本件九十四年一月二十二日為警採尿時起
    回溯二十六小時內某時施用第一級毒品所用之物，故併案意
    旨所指被告持有第一級毒品犯行難為本件被告施用第一級毒
    品犯行所吸收，應退由檢察官另行處理，併此敘明。
據上論斷，應依刑事訴訟法第二百九十九條第一項前段、第二百
七十三條之一第一項，毒品危害防制條例第十條第一項、第二項
、第十八條第一項前段，刑法第十一條前段、第五十六條、第五
十一條第五款、第四十七條、第三十八條第一項第二款，判決如
主文。
本案經檢察官徐文豪到庭執行職務。
中　　華　　民　　國　　94　　年　　10　　月　　26　　日
                        臺灣桃園地方法院刑事第四庭
                                    法  官  蘇昭蓉
以上正本證明與原本無異。
如不服本判決，應於送達後10日內，向本院提出上訴狀。
                                    書記官　韓若玉
中　　華　　民　　國　　94　　年　　10　　月　　26　　日
附錄本案論罪科刑法條全文：
毒品危害防制條例第10條
施用第一級毒品者，處 6 月以上 5 年以下有期徒刑。
施用第二級毒品者，處 3 年以下有期徒刑。
